sk-SK: Stav dielu: V stave po demontáži; Na náhradné diely / nefunkčné; Nové; Nové (prebytok); Po generálnej oprave; Renovované; Opravené/funkčné; Použité; Iné
sv: Delens skick: Befintligt skick (demonterad); För reservdelar/ej funktionsduglig; Ny; Ny (överskott); Renoverad; Rekonditionerad; Reparerad/funktionsduglig; Begagnad; Övrigt
tr: Parça durumu: Söküldüğü gibi; Parça niyetine/kullanılamaz; Yeni; Yeni (ihtiyaç fazlası); Elden geçirilmiş; Yenilenmiş; Onarılmış/kullanılabilir; Kullanılmış; Diğer
bg-BG: Състояние на частта: Свалено; За части / негодно за експлоатация; Ново; Ново (излишък); След основен ремонт; Реновирано; Ремонтирано/годно за експлоатация; Употребявано; Друго
el: Μέρος της κατάστασης: Όπως αφαιρέθηκε; Για ανταλλακτικά/μη επισκευάσιμο; Καινούργιο; Καινούργιο (πλεόνασμα); Ανακατασκευασμένο; Ανακαινισμένο; Επισκευασμένο/λειτουργικό; Μεταχειρισμένο; Άλλο
de: Zustand des Teils: Ausgebaut; Für Ersatzteile/nicht betriebsfähig; Neu; Neu (Überschuss); Überholt; Generalüberholt; Repariert/betriebsfähig; Gebraucht; Sonstige
nl: Onderdeel staat: Zoals verwijderd; Voor onderdelen/niet bruikbaar; Nieuw; Nieuw (overschot); Gereviseerd; Gerefurbished; Gerepareerd/bruikbaar; Gebruikt; Overig
zh-CN: 零件状况: 拆卸状态; 用于零件/不可维修; 全新; 全新（库存余量）; 翻修; 翻新; 已修/可用; 二手; 其他
hu: Alkatrész állapota: Kiszerelt állapotú; Alkatrésznek/nem javítható; Új; Új (felesleg); Nagyjavított; Felújított; Javított/használható; Használt; Egyéb
ru: Состояние детали: Как снято; На запчасти/неисправно; Новое; Новое (излишки); После капитального ремонта; Восстановленное; Отремонтированное/исправное; Б/у; Другое
hr-HR: Stanje dijela: Uklonjeno; Za dijelove / neupotrebljivo; Novo; Novo (višak); Remontirano; Obnovljeno; Popravljeno / upotrebljivo; Rabljeno; Ostalo
da: Delstand: Som afmonteret; Til reservedele/ikke funktionsdygtig; Ny; Ny (overskud); Efterset; Istandsæt; Repareret/funktionsdygtig; Brugt; Andet
en: Part condition: As removed; For parts/not serviceable; New; New (surplus); Overhauled; Refurbished; Repaired/serviceable; Used; Other
pt-BR: Condição da peça: Como removido; Para peças/não utilizável; Novo; Novo (excedente); Revisado; Recondicionado; Reparado/em condições de uso; Usado; Outro
fi: Osan kunto: Poistokuntoinen; Varaosiksi / ei huollettavissa; Uusi; Uusi (ylijäämä); Peruskorjattu; Kunnostettu; Korjattu/huollettava; Käytetty; Muu
zh-TW: 零件狀況: 拆下狀態; 零件用/不可維修; 全新; 全新 (過剩); 翻修; 翻新; 修復/可維修; 二手; 其他
ko: 부품 상태: 탈거 상태; 부품용/수리 불가; 새 제품; 새 제품(재고); 오버홀 완료; 리퍼비시; 수리됨/사용 가능; 중고; 기타
fr: État de la pièce: En l’état; Pour pièces/non fonctionnel; Neuf; Neuf (surplus); Révisé; Remis à neuf; Réparé/fonctionnel; D’occasion; Autre
ro-RO: Starea piesei: Așa cum a fost demontat; Pentru piese/neutilizabil; Nou; Nou (surplus); Revizuit; Recondiționat; Reparat/utilizabil; Folosit; Altele
sl-SI: Stanje dela: Kot odstranjeno; Za dele/ne deluje; Novo; Novo (presežek); Remontirano; Obnovljeno; Popravljeno/deluje; Rabljeno; Drugo
th: ส่วนสินค้าอีกครั้ง: ตามสภาพที่ถอด; สำหรับเป็นอะไหล่/ใช้งานไม่ได้; ใหม่; ใหม่ (ส่วนเกิน); ยกเครื่องใหม่; ปรับสภาพใหม่; ซ่อมแซมแล้ว/ใช้งานได้; มือสอง; อื่นๆ
lt-LT: Dalies būklė: Išmontuota; Dalims / netinkama naudoti; Nauja; Nauja (perteklius); Kapitališkai suremontuota; Atnaujinta; Sutaisyta / tinkama naudoti; Naudota; Kita
cs: Stav dílu: Jak bylo demontováno; Na náhradní díly / nefunkční; Nové; Nové (přebytek); Po generální opravě; Repasované; Opravené/funkční; Použité; Jiné
es: Estado de la pieza: Tal como se retiró; Para repuestos/no operativo; Nuevo; Nuevo (excedente); Reacondicionado; Renovado; Reparado/operativo; Usado; Otro
it: Condizione del pezzo: Così come smontato; Per parti di ricambio/non riparabile; Nuovo; Nuovo (surplus); Revisionato; Ricondizionato; Riparato/utilizzabile; Usato; Altro
ja: 部品の状態: 取り外し済み; 部品取り/修理不可; 新品; 新品 (サープラス); オーバーホール済み; 再生品; 修理済み/使用可能; 中古; その他
pl: Stan części: Wymontowane; Na części/nie nadaje się do użytku; Nowe; Nowe (z nadwyżek); Po remoncie generalnym; Odnowione; Naprawione/nadające się do użytku; Używane; Inne
nb: Deletilstand: Som demontert; For deler / ikke reparerbar; Ny; Ny (overskudd); Overhalt; Oppusset; Reparert/funksjonell; Brukt; Annet
pt-PT: Estado da parte: Como removido; Para peças/não utilizável; Novo; Novo (excedente); Revisto; Recondicionado; Reparado/utilizável; Usado; Outro
vi: Tình trạng bộ phận: Như khi tháo ra; Lấy linh kiện/không thể sửa chữa; Mới; Mới (hàng tồn kho); Đã đại tu; Đã tân trang; Đã sửa chữa/có thể sử dụng; Đã qua sử dụng; Khác